臺灣臺北地方法院刑事判決　　　　　　　100年度訴字第770號
公　訴　人　臺灣臺北地方法院檢察署檢察官
被　　　告　王靜琪
上列被告因妨害公務等案件，經檢察官提起公訴（100 年度偵字
第8231號），本院判決如下：
    主  文
王靜琪損壞公務員職務上掌管之物品，累犯，處有期徒刑月，
如易科罰金，以新臺幣壹仟元折算壹日。
    事  實
一、王靜琪前因違反毒品危害防制條例案件，經臺灣基隆地方法
    院以96年度基簡字第254 號判決判處有期徒刑2 月，並於民
    國96年6 月12日徒刑易科罰金執行完畢。竟仍不知悔改，於
    100 年4 月1 日凌晨4 時許，在臺北市中山區○○○路○ 段
    25號前，因騎乘摩托車未戴安全帽，為臺北市政府警察局中
    山分局中山二派出所執行巡邏勤務之制服警員吳彬林、蔣承
    志2 人發現而上前攔檢，經該2 名警員查證身分發現王靜琪
    係基隆地檢署100 年2 月25日基檢達執丙緝字第000154號發
    布之毒品通緝犯，遂依法進行逮捕，惟王靜琪於逮捕過程中
    不斷向吳彬林、蔣承志2 名警員大聲咆哮意圖干擾逮捕程序
    ，吳彬林、蔣承志2 名警員遂予以壓制並擬將王靜琪帶上巡
    邏車，詎王靜琪竟基於妨害公務之犯意，當場對依法執行職
    務之吳彬林、蔣承志2 名警員以台語辱罵「幹你娘」（公然
    侮辱部分未經告訴），並在拉扯過程中以腳踢擊吳彬林警員
    之腹部及右眼（未造成明顯傷勢），及踢斷吳彬林隨身警用
    行動電腦包之背帶，以此方式對依法執行職務之公務員施強
    暴脅迫，及損壞公務員職務上掌管之物品。
二、案經臺北市政府警察局中山分局移送臺灣臺北地方法院檢察
    署檢察官偵查起訴。
    理  由
壹、程序事項：
    本件被告王靜琪所犯係死刑、無期徒刑、最輕本刑為3 年以
    上有期徒刑以外之罪，其於準備程序中就被訴事實為有罪之
    陳述，經法官告知簡式審判程序之旨，並聽取公訴人、被告
    之意見後，經本院裁定由改行簡式審判程序。
貳、實體事項：
一、上揭犯罪事實，業據被告王靜琪於本院審理時坦承不諱，並
    有警員吳彬林所出具之100 年4 月1 日職務報告、背帶照片
    2 張、臺灣臺北地方法院檢察署檢察事務官勘驗報告等件（
    詳偵卷第12至13頁、第56頁正反面）存卷可參，足見被告之
    自白與事實相符，堪以採信。是本件事證明確，被告犯行洵
    堪認定，應予依法論科。
二、按刑法上之故意，包含直接故意與間接故意（即未必故意）
    ，刑法第13條定有明文。查被告於拉扯過程中，不斷以腳踢
    擊，對於可能造成警員職務上所掌之物品發生損壞之結果一
    事，應可預見，而其發生並不違背其本意，堪認被告對於損
    壞警員吳彬林隨身警用行動電腦包之背帶一事，有間接故意
    。是核被告所為，係犯刑法第135 條第1 項之妨害公務罪、
    第138 條之損壞公務物品罪、第140 條第1 項前段之侮辱公
    務員罪。被告以一個抗拒逮捕之行為決意，接連觸犯上開三
    罪，侵害態樣與法益各不相同，應認係以一行為構成數罪，
    屬想像競合，應從一重之損壞公務物品罪處斷。又被告前因
    違反毒品危害防制條例案件，經臺灣基隆地方法院以96年度
    基簡字第254 號判決判處有期徒刑2 月，並於96年6 月12日
    徒刑易科罰金執行完畢一節，有臺灣高等法院被告前案紀錄
    表1 份存卷可佐，是其受徒刑之執行完畢，5 年以內故意再
    犯本件有期徒刑以上之罪，為累犯，應依刑法第47條第1 項
    之規定，加重其刑。爰審酌被告為抗拒逮捕，而為上開妨礙
    公務犯行，行為殊屬不該，惟因遭受逮捕一事，多為常人所
    不願，較難期待被告順從接受逮捕，是其因不願遭受逮捕而
    抗拒公務之執行，尚難深責。又其犯後尚知坦承犯行，態度
    良好，所損壞之公務物品並非貴重之物，造成之損害不大等
    一切情狀，乃從輕量處如主文所示之刑，並諭知易科罰金之
    折算標準。
據上論斷，應依刑事訴訟法第284 條之1 、第273 條之1 第1 項
、第299 條第1 項前段，刑法第135 條第1 項、第138 條、第14
0 條第1 項前段、第55條、第47條第1 項、第41條第1 項前段，
刑法施行法第1 條之1 ，判決如主文。
本案經檢察官林彥均到庭執行職務
中    華    民    國   100    年    11    月    11    日
                  刑事第八庭    法  官  黃志中
以上正本證明與原本無異。
如不服本判決應於收受送達後10日內向本院提出上訴書狀，並應
敘述具體理由；其未敘述上訴理由者，應於上訴期間屆滿後20日
內向本院補提理由書（均須按他造當事人之人數附繕）「切勿逕
送上級法院」。
                                書記官  汪郁棨
中    華    民    國   100    年    11    月    11    日
附錄論罪科刑條文：
中華民國刑法第135條
（妨害公務執行及職務強制罪）
對於公務員依法執行職務時，施強暴脅迫者，處 3 年以下有期
徒刑、拘役或 3 百元以下罰金。
意圖使公務員執行一定之職務或妨害其依法執行一定之職務或使
公務員辭職，而施強暴脅迫者，亦同。
犯前二項之罪，因而致公務員於死者，處無期徒刑或 7 年以上
有期徒刑；致重傷者，處 3 年以上、 10 年以下有期徒刑。
中華民國刑法第138條
（妨害職務上掌管之文書物品罪）
毀棄、損壞或隱匿公務員職務上掌管或委託第三人掌管之文書、
圖畫、物品，或致令不堪用者，處 5 年以下有期徒刑。
中華民國刑法第140條
（侮辱公務員公署罪）
於公務員依法執行職務時，當場侮辱，或對於其依法執行之職務
公然侮辱者，處 6 月以下有期徒刑、拘役或 1 百元以下罰金。
對於公署公然侮辱者亦同。